臺灣板橋地方法院民事判決　　　　　　　93年度訴更字第10號
原　　　告　乙○○
訴訟代理人　趙興偉律師
被　　　告　甲○○
訴訟代理人　許朝財律師
　　　　　　張育祺律師
上列當事人間請求侵權行為損害賠償事件，經臺灣高等法院廢棄
發回本院更為審理（案號：93年度抗字第2941號，本院原案號：
93年度訴字第1380號），本院於民國94年7 月19日言詞辯論終結
，判決如下：
    主  文
原告之訴及假執行之聲請均駁回。
訴訟費用由原告負擔。
    事  實
甲、原告方面：
一、聲明：
（一）被告應給付原告新臺幣（下同）100 萬元，及自起訴狀繕
      本送達翌日起至清償日止，按年息5 ﹪計算之利息。
（二）原告願供擔保請准宣告假執行。
二、陳述：
（一）緣原告於民國（下同）91年5 月22日於臺北市○○街○○
      路邊行走之際，突遭被告駕駛車牌號碼BV-085號自小客車
      撞擊原告左小腿，並輾壓原告左足前趾蹠骨後，又倒車再
      次輾壓原告左腳掌，造成原告腳部嚴重傷害。而原告於車
      禍當日前往財團法人基督復臨安息日會臺安醫院（以下簡
      稱：臺安醫院）就診後，原告因腳部仍覺疼痛腫大，遂另
      行前往建安中醫診所進行推拿按摩，期能消除腳部瘀青等
      疼痛症狀。
（二）又臺安醫院雖初步診斷原告為腳部挫傷，惟原告行走時均
      感隱隱作痛異於平常，且左腳掌疼痛感日復一日逐漸加劇
      ，並已嚴重影響原告正常走路姿勢，原告深覺事態嚴重，
      乃陸續前往臺安醫院、見台中醫診所、財團法人國泰綜合
      醫院、財團法人長庚紀念醫院、楠桐中醫聯合診所（以下
      簡稱：楠桐中醫診所）、國立臺灣大學醫學院附設醫院（
      以下簡稱：臺大醫院）、博仁綜合醫院（以下簡稱：博仁
      醫院）等醫院診治，嗣於92年4 月10日經臺大醫院及博仁
      醫院骨科孫瑞昇醫師診斷原告病因，實係左足第五趾第五
      蹠骨變形合併第四趾擠壓，原告即於博仁醫院開刀進行矯
      正截骨手術。而原告手術後，腳傷除久未痊癒外，亦感染
      蜂窩性組織炎，原告又於92年7 月27日急赴臺大醫院就診
      ，診斷病因係左腳第一及第五掌骨骨折，最後原告於同年
      8 月11日再赴臺大醫院作超音波檢查，始查明確係左足第
      五蹠骨骨折。另原告亦於92年7 月21日經楠桐中醫診所醫
      師診斷病因，該診斷證明書記載「車禍壓傷左足趾挫傷，
      左腳腫痛，長期使用柺杖導致左手麻痺需長期復健治療」
      等語，益證原告受傷確係肇因於被告駕車撞擊原告之車禍
      行為。
（三）關於原告請求侵權行為損害賠償金額：
  １、醫療費用部分：
  　　原告因被告過失行為所受之傷害，必須前往臺大醫院、臺
      安醫院、博仁醫院等進行治療，業已支出醫療費用5 萬83
      6 元。
  ２、喪失或減少勞動能力之損害部分：
      原告原擔任國際紐約人壽保險公司之業務員，原告91年工
      作所得為40萬7,110 元、92年所得為21萬2,360 元、93年
      所得為14萬5,601 元。又原告因車禍受傷無法行走進而影
      響保險業績，現以原告91年工作所得作為標準，原告92年
      工作收入短少19萬4,750 元、93年又短少26萬1,449 元，
      則原告減少勞動能力之損失合計45萬6,199 元。
  ３、增加生活上之需要部分：
      原告因車禍腳傷無法正常行走，原告為醫療復健必須購買
      相關設備，則原告購買鞋子等日常所需用品總計支出2 萬
      1,546 元。而原告因傷僱請專人看護照料共計支出看護費
      用6 萬8,000 元。
  ４、精神慰撫金部分：
      原告因被告車禍肇事之不法侵害行為，除需忍受身體劇烈
      疼痛外，原告於住院期間無法悉心照顧家人，致使原告身
      心備受煎熬。而被告於原告受傷期間，既未曾向原告道歉
      ，復又不思慰問賠償之意，實令原告心寒。是原告自得依
      民法第195 條規定，請求精神上損害賠償40萬3,419 元。
（四）被告指稱原告違規併排行走快車道，具有過失相抵云云：
      惟查系爭車禍發生完全係因被告過失行為所致，原告並無
      任何過失可言，況原告行走道路係屬慢車道，實係被告疏
      於注意車前狀況始撞傷原告。
三、證據：提出臺北市政府警察局交通警察大隊交通事故肇事原
    因初步分析研判表、醫療費用單據、國際紐約人壽保險公司
    通訊處個人月份歷史業績統計表、日常用品收據、看護費用
    證明單、臺安醫院診斷證明書、博仁醫院診斷證明書、臺大
    醫院診斷證明書、楠桐中醫診所診斷證明書、強制汽車責任
    保險受益人直接請求給付申請書影本各1 件為證，並聲請向
    中央健康保險局臺北聯合門診中心調閱原告5 年內在該中心
    就醫之病例資料影本。
乙、被告方面：
一、聲明：
（一）原告之訴及其假執行之聲請均駁回。
（二）如受不利之判決請准供擔保免為假執行。
二、陳述：
（一）緣原告於本件車禍案發當時與其友人等3 人違規併排步行
      於臺北市○○街，被告因對向來車而需會車，且被告車前
      尚有原告等人行走，被告乃以極低車速小心駕駛。而被告
      會車時將車輛微向右側行駛，但仍行駛於快車道內，被告
      駕車行經原告身旁時，由於原告係行走於快車道內，被告
      車輛確實相當靠近原告，惟被告車輛經由原告左側行駛通
      過時，被告並無車輛撞擊或輾壓物體之感受，卻因聽聞原
      告吼叫遂下車察看，原告隨即表示被告駕車輾壓其左腳小
      指，要求被告賠償5,000 元，然被告觀察原告並無任何明
      顯傷害予以拒絕。又雙方對此爭執不下，乃通知管區員警
      協助處理，並通知救護車前來，被告亦表明願搭載原告前
      往臺安醫院或原告原就診醫院，但原告除拒絕搭乘救護車
      或乘坐被告車輛就醫外，亦拒絕當場脫鞋令被告及警方檢
      視傷勢，以致被告及警方均無從判斷是否發生上開輾壓事
      實，更無從判斷本件系爭車禍是否發生。
（二）按被告否認具有駕車輾壓原告腳掌之行為，已如前述。縱
      被告確有輾壓情事，然原告亦需證明被告輾壓後確有造成
      其所指稱骨折之傷害，況依原告所述其於事發當日前往臺
      安醫院就診，自應具有就醫紀錄可資為憑，惟原告並未提
      出骨折病歷或診斷證明以實其說。又原告若確實因被告駕
      車輾壓造成骨折，則其前往中醫醫院進行推拿按摩之治療
      方式顯然不妥，且其既然前往中醫醫院推拿按摩，顯見其
      並未受有骨折之傷害。至於原告指稱其餘傷害或損害更與
      本件車禍間無任何因果關係，按一般情形骨折手術後不會
      併發蜂窩性組織炎，若發生亦純係病患或醫院對於傷口照
      料疏失所致，自與系爭車禍無相當因果關係。
（三）又侵權行為損害賠償係以填補被害人因侵權行為所受實際
      損失為原則，原告迄今仍未舉證所受損害是否發生，縱認
      其確受有上開損害，惟原告因該等損害所致金錢上損失若
      干，原告僅概括籠統陳述醫療費用、工作損失及精神賠償
      等，即要求被告賠償100 萬元，恐於法未合。況原告指稱
      被告脅迫等情事係屬子虛烏有，所謂醫師誤診以致精神損
      失、借貸利息及幫傭等費用更非填補損害之必要費用，原
      告上開費用均向被告求償亦有未洽。
（四）退步言之，縱本件車禍確係發生，然原告違規併排行走於
      快車道，自屬本件車禍發生主因，原告本應就其損失負絕
      大部分責任。是被告本於過失相抵原則，自得主張損害賠
      償責任按雙方過失比例分攤之。
三、證據：被告聲請向臺大醫院函查其所開立診字第92052103、
    00000000號2 張診斷證明書（看診日期分別為92年7 月26日
    、同年8 月11日）所載之骨折，是否可能是91年5 月22日所
    造成？
丙、本院依職權向臺安醫院、博仁醫院、臺大醫院、楠桐中醫診
    所函查是否可確定原告所受之傷害為所自述遭車輛撞擊輾傷
    所造成，與其自上開受傷時起，約需多久時日休養，始能繼
    續保險業務員之工作，並請提供其5 年內就醫之病例資料，
    及原告實際就診（包括因此傷害而住院及門診）所支出之醫
    療費用為何。
    理  由
甲、兩造爭執要旨﹕
一、本件原告起訴主張﹕原告於91年5 月22日於臺北市○○街右
    側路邊行走之際，突遭被告駕駛BV-085號牌自用小客車撞擊
    其左小腿，並輾壓其左足前趾蹠骨後，又倒車再次輾壓其左
    腳掌，造成其腳部嚴重傷害，因而請求被告賠償已支出醫療
    費用5 萬83 6元、喪失或減少勞動能力之損害45萬6,199 元
    、增加生活上之需要（購買鞋子等日常所需用品總計支出2
    萬1,546 元、僱請專人看護照料共計支出看護費用6 萬8,00
    0 元）、精神慰撫金40萬3,419 元及法定遲延利息等語。
二、被告則以﹕被告否認有駕車輾壓原告腳掌之行為，縱被告確
    有輾壓情事，然原告亦需證明被告輾壓後確有造成其所指稱
    骨折之傷害，況依原告所述其於事發當日前往臺安醫院就診
    ，自應具有就醫紀錄可資為憑，惟原告並未提出骨折病歷或
    診斷證明以實其說，又原告若確實因被告駕車輾壓造成骨折
    ，則其前往中醫醫院進行推拿按摩之治療方式顯然不妥，且
    其既然前往中醫醫院推拿按摩，顯見其並未受有骨折之傷害
    ，至於原告指稱其餘傷害或損害更與本件車禍間無任何因果
    關係，又侵權行為損害賠償係以填補被害人因侵權行為所受
    實際損失為原則，原告迄今仍未舉證所受損害是否發生，縱
    認其確受有上開損害，惟原告因該等損害所致金錢上損失若
    干，原告僅概括籠統陳述醫療費用、工作損失及精神賠償等
    ，即要求被告賠償100 萬元，恐於法未合，退步言之，縱本
    件車禍確係發生，然原告違規併排行走於快車道，自屬本件
    車禍發生主因，原告本應就其損失負絕大部分責任，是被告
    本於過失相抵原則，自得主張損害賠償責任按雙方過失比例
    分攤之等語資為抗辯。
乙、得心證之理由：
一、原告主張於上述時地，因遭被告駕駛之自用小客車撞擊其左
    小腿，並輾壓其左足前趾蹠骨後，又倒車再次輾壓其左腳掌
    ，造成其腳部嚴重傷害等情，固據提出臺北市政府警察局交
    通警察大隊交通事故肇事原因初步分析研判表、醫療費用單
    據、國際紐約人壽保險公司通訊處個人月份歷史業績統計表
    、日常用品收據、看護費用證明單、臺安醫院診斷證明書、
    博仁醫院診斷證明書、臺大醫院診斷證明書、楠桐中醫診所
    診斷證明書、強制汽車責任保險受益人直接請求給付申請書
    影本各1 件為證，惟被告則以前詞置辯。是本件所應審究者
    ，應為原告所受之傷，是否確為被告所造成之問題。
二、按「當事人主張有利於己之事實者，就其事實有舉證之責任
    」，民事訴訟法第277 條定有明文。經查，本院依職權向原
    告自述因本件事故所前往之醫療院所即臺安醫院、博仁醫院
    、臺大醫院、楠桐中醫診所函查是否可確定其所受之傷害為
    所自述遭車輛撞擊輾傷所造成之結果，該等醫療院所均無法
    確定原告所受之傷，確為遭車輛撞擊輾傷所造成乙節，有臺
    安醫院94年4 月7 日（94）醫發字第165 號函、臺大醫院94
    年4 月22日校附醫秘字第0940203632號函、楠桐中醫診所94
    年4 月18日來函（未有文號）等件在卷可按。而經本院再次
    向臺大醫院函詢之結果，該院並明確表示原告於92年4 月1
    日前往該院就診時，第1 、第5 蹠骨已有手術後跡象，並已
    癒合，僅第1 蹠骨殘留內固定物，92年7 月26日、同年8 月
    11 日 所載之骨折，於第5 蹠骨係新發生部位，92年4 月1
    日並未見，依道理研判，不太可能為91年5 月22日造成等情
    明確，此有臺大醫院94年5 月11日校附醫秘字第0940204378
    號函一份在卷可參，是上述醫療院所既均函覆本院原告所受
    之傷無法確定或不太可能為遭車輛撞擊輾傷所造成，則就此
    原告之主張，仍需由原告負舉證之責，已如前述，然原告未
    能舉證以實其說，是其主張尚不足採。
三、綜上所述，原告所為舉證尚無從證明其所受之傷確為被告所
    造成，有如前述，從而原告主張依侵權行為損害賠償關係，
    訴請被告賠償100 萬元及法定遲延利息云云，均為無理由，
    應予駁回。原告之訴既無理由，則其假執行之聲請亦失所附
    麗，併予駁回。
四、因本案事證已臻明確，兩造其餘主張、陳述及所提證據，經
    審酌後認對判決之結果不生影響，爰不予一一論列，附此敘
    明。
五、結論：本件原告之訴為無理由，依民事訴訟法第78條，判決
    如主文。
中　　華　　民　　國　　94　　年　　8 　　月　　30　　日
                  民事第三庭    法　官　邱靜琪
以上正本，係照原本作成。
如對本判決上訴，須於判決送達後20日內向本院提出上訴狀
中　　華　　民　　國　　94　　年　　8 　　月　　30　　日
                                書記官　白俊傑
